【裁判字號】    90,易,2468
【裁判日期】    901228
【裁判案由】    傷害
【裁判全文】
臺灣臺南地方法院刑事判決                          九十年度易字第二四六八號
    公  訴  人  臺灣台南地方法院檢察署檢察官
    被      告  甲○○
右列被告因傷害案件，經檢察官提起公訴（九十年度偵字第一二三七七號），本院判
決如左：
    主  文
甲○○傷害人之身體，處拘役參拾日，如易科罰金，以參佰元折算壹日。又傷害人之
身體，處拘役參拾日，如易科罰金，以參佰元折算壹日；應執行拘役伍拾日，如易科
罰金，以參佰元折算壹日
    事  實
一、甲○○與乙○○○係夫妻關係，二人間具有家庭暴力防治法第三條第一款所定之
    家庭成員關係，甲○○於民國九十年六月二十六日早上，因乙○○○先前與其發
    生口角爭執返回娘家居住而未回其住處與其同住，心有不滿，遂基於傷害乙○○
    ○身體之犯意，前往乙○○○任職之晟達精密壓鑄股份有限公司官田廠（設台南
    縣官田鄉官田工業區○○街五十六號）工廠門口，以雙手毆打乙○○○，致乙○
    ○○受有左眼眶瘀傷、右膝及右小腿多處大片瘀傷、後頸部壓痛等傷害；復於九
    十年十月十四日，因乙○○○至友人住處唱歌，甲○○行經該處，發現乙○○○
    停放在該處之機車，竟另行起意，亦出於傷害乙○○○身體之犯意，手持棍棒進
    入屋內，以棍棒及雙手毆打乙○○○，致乙○○○受有左眼下方瘀腫三×四公分
    、背部棒狀型瘀紅二×十公分、雙手上臂瘀腫各五×五公分等傷害。
二、案經乙○○○訴請台灣台南地方法院檢察署檢察官偵查起訴。
    理  由
一、右揭事實業據被告甲○○於偵查中及本院審理時供認不諱，核與告訴人乙○○○
    指訴之情節相符，而告訴人受有上揭傷害，並有蓋德醫院診斷證明書二紙、告訴
    人受傷彩色照片三張附卷可稽，事證已甚明確，被告犯行已堪認定。
二、按配偶為家庭成員，家庭成員間實施身體或精神上不法侵害之行為者，均屬家庭
    暴力，而家庭成員間故意實施家庭暴力行為而成立其他法律所規定之犯罪，則成
    立家庭暴力罪，家庭暴力防治法第三條第一款、第二條第一項、第二項分別定有
    明文。核被告傷害人之身體，所為係犯刑法第二百七十七條第一項之傷害罪。先
    後二次傷害犯行，公訴人及本院均認係各別起意，自應分論併罰。爰審酌被告犯
    罪之動機、目的、手段、所生危害、犯罪後偵審中態度良好等一切情狀，分別量
    處如主文所示之刑，並合併定其應執行之刑及諭知易科罰金之折算標準，以資懲
    儆。
據上論斷，應依刑事訴訟法第二百九十九條第一項前段，刑法第二百七十七條第一項
、第四十一條第一項前段、第五十一條第六款，罰金罰鍰提高標準條例第一條前段、
第二條，判決如主文。
本案經檢察官李宗榮到庭執行職務。
中      華      民      國      九十      年    十二    月    二十八    日
                              臺灣臺南地方法院刑事第五庭
                                      法  官  陳  忠  鎣
右正本證明與原本無異
如不服本判決應於送達後十日內向本院提出上訴狀。（應附繕本）
                                      書記官  吳  信  助
中      華      民      國      九十      年    十二    月    二十八    日
附錄本案論罪科刑法條全文：
刑法第二百七十七條第一項：傷害人之身體或健康者，處三年以下有期徒刑、拘役或
                          一千元以下罰金。


司法院資訊處製作；財團法人民間司法改革基金會備份。
